【裁判字號】    94,易,713
【裁判日期】    950320
【裁判案由】    違反毒品危害防制條例
【裁判全文】
臺灣屏東地方法院刑事判決               94年度易字第713號
公  訴  人  臺灣屏東地方法院檢察署檢察官
被      告  甲○○
                    （另案臺灣屏東監獄竹田分監執行中）
上列被告因違反毒品危害防制條例案件，經檢察官提起公訴（94
年度毒偵字第2821號）及移送併辦（94年度毒偵字第2958號），
本院判決如下：
    主  文
甲○○連續施用第二級毒品，處有期徒刑壹年。
    事  實
一、甲○○曾因施用第一級、第二級毒品數罪，經本院以93年度
    訴字第183 號判處有期徒刑1 年、6 月，應執行有期徒刑1
    年4 月確定，於民國93年10月11日入監執行，94年9 月23日
    因縮刑假釋出監，依指揮書應於94年12月22日縮刑期滿。又
    其前因施用毒品案件，先後經依本院裁定送觀察、勒戒及強
    制戒治，嗣再因施用毒品，又經依本院裁定送觀察、勒戒及
    強制戒治，於92年5 月11日戒治期滿出所執行完畢，竟不知
    悔改，5 年內復基於連續施用第二級毒品之概括犯意，自上
    開假釋期間內之94年10月5 日上午10時45分回溯72小時內某
    時起，至94年11月22日晚間7 時許止，連續在不詳處所施用
    第二級毒品甲基安非他命多次，嗣分別於94年10月5 日上午
    10時45分、94年10月19日上午11時40分及94年11月23日上午
    10時40分，先後3 次在臺灣屏東地方法院檢察署由觀護人執
    行保護管束採尿送驗，均呈甲基安非他命陽性反應而查獲。
二、案經臺灣屏東地方法院檢察署觀護人簽分檢察官自動偵查起
    訴。
    理  由
一、本件公訴及移送併辦意旨提出臺灣檢驗科技股份有限公司出
    具之濫用藥物尿液檢驗報告3 紙，其性質為從事業務之人於
    業務上製作之紀錄暨證明文書，按現有卷證復不能認其有顯
    不可信之情況，依刑事訴訟法第159 條之4 第2 款規定應認
    為有證據能力。
二、前揭連續施用第二級毒品甲基安非他命之犯罪事實，除據被
    告甲○○於本院審理時自承其最後1 次經採尿送驗前1 日晚
    間7 時許曾施用1 次外，其上開3 次經臺灣屏東地方法院檢
    察署觀護人執行保護管束採尿送臺灣檢驗科技股份有限公司
    以氣相層析質譜儀法（GC／MS）檢驗結果，均呈甲基安非他
    命陽性反應，有該公司94年10月21日，編號KH2005A0000000
    號、94年11月2 日，編號KH2005A0000000號、94年12月8 日
    ，編號KH2005B0000000號濫用藥物尿液檢驗報告附卷可稽。
三、另據被告甲○○就其前開最後1 次施用以外各次犯行固均矢
    口否認，復以尿液中毒品反應係因與友人共處而吸入二手菸
    所致云云置辯，並聲請本院傳喚其友人蔡文郎到庭為證。惟
    前開3 次驗尿乃臺灣屏東地方法院檢察署觀護人所執行，依
    其身分、經驗及設備，對此單純之採集送驗流程，應不致含
    混誤植, 其鑑定結果復為上開經認證之鑑定機關本於專業知
    識及以精密儀器測試後所得之結論，所採鑑驗方式更為公眾
    周知，可以完全排除偽陽性反應之氣相層析質譜儀法（GC／
    MS），亦無誤判可能，而就上開第1 筆（94年10月5 日）、
    第2 筆（94年10月19日），即被告甲○○否認為施用毒品期
    間所排放尿液檢出之數值，亦均遠高於衛生署公告閾值，該
    第1 筆檢得甲基安非他命及安非他命濃度，猶高達5340ng/m
    L 、965ng/mL，較判定為陽性反應閾值即甲基安非他命500n
    g/mL且安非他命200ng/mL以上之標準高出10倍，顯非一般吸
    入空氣中游離劑量所能形成，卷附法務部調查局95年2 月17
    日調科壹字第09522210640 號復本院函同此見解，殊堪贊同
    ，是被告甲○○前開所辯，顯不足採，其施用第二級毒品甲
    基安非他命犯行，堪予認定。另就被告甲○○聲請傳喚證人
    蔡文郎以證明其曾經處在他人施用甲基安非他命之空間一節
    ，縱然屬實，要與被告自己另有施用毒品之事實無涉，爰認
    為無傳喚、調查之必要，附此敘明。
四、查被告甲○○前因施用毒品，先後經依本院裁定送觀察、勒
    戒及強制戒治，嗣再因施用毒品，又經依本院裁定送觀察、
    勒戒及強制戒治，甫於92年5 月11日戒治期滿出所執行完畢
    ，有臺灣高等法院被告前案紀錄表及臺灣屏東地方法院檢察
    署刑案資料查註紀錄表各1 份在卷可按，其強制戒治期滿5
    年內再犯本件施用第二級毒品甲基安非他命之犯罪事證已臻
    明確，應依法論科。
五、按甲基安非他命為毒品危害防制條例第2 條第2 項第2 款規
    定之第二級毒品，除法律另有規定者外，不得持有、施用。
    核被告甲○○所為，係犯毒品危害防制條例第10條第2 項之
    施用第2 級毒品罪。其施用前持有甲基安非他命之低度行為
    ，應為施用之高度行為所吸收，不另論罪。其先後多次施用
    甲基安非他命之行為，時間緊接，手法相同，並觸犯構成要
    件相同之罪，顯係基於概括犯意反覆為之，為連續犯，應以
    一罪論，並加重其刑。按檢察官就犯罪事實一部起訴者，其
    效力及於全部，刑事訴訟法第267 條定有明文。臺灣屏東地
    方法院檢察署94年度毒偵字第2958號移送併辦意旨所指被告
    甲○○連續施用第二級毒品之犯罪事實，就前揭所列自94年
    10月19日上午11時40分許起，至94年11月22日晚間7 時許所
    為犯行以外部分，雖未在本件起訴意旨指訴範圍，然該部分
    與起訴事實有連續犯之裁判上一罪關係，為起訴效力所及，
    本院自得併予審究，附此敘明。
六、爰審酌被告甲○○之年齡、品行、智識程度、犯罪手段、對
    於法益侵害之程度，其為58年5 月5 日出生之人，為本件犯
    罪時年36歲，有年籍等資料在卷可參，又其前有多次施用毒
    品經查獲送觀察、勒戒、強制戒治或判刑之紀錄，除前開為
    本件犯罪構成要件情狀前提事實之觀察、勒戒及強制戒治，
    已如前述者外，其前因施用第一級、第二級毒品數罪，經本
    院以93年度訴字第183 號判處有期徒刑1 年、6 月，應執行
    有期徒刑1 年4 月確定，於93年10月11日入監執行，94年9
    月23日因縮刑假釋出監，依指揮書應至94年12月22日縮刑期
    滿，乃其在假釋期間即再犯本罪，素行不良，顯係慣於施用
    毒品成性，法治觀念薄弱，亟待矯治；並斟酌其犯罪施用毒
    品之期間、用量、尿液中毒品濃度數值，及其犯罪後至本院
    審理終結前，尚無任何事證可認有絲毫悔意之態度；另考量
    其自90年間起，未及5 年已有2 次經送觀察、勒戒後，又執
    行強制戒治，各窮保安處分矯治途徑之紀錄，然均未見收得
    任何成效，徒耗司法資源，其惡性顯非施以低於強制戒治執
    行期間之短期自由刑所能改善，應使此個案能有充分時間就
    本件施用毒品犯行在監沈澱、思考，以略收瞑眩之效，刑期
    無刑等一切情狀，量處如主文所示之刑，以資儆懲。
據上論斷，應依刑事訴訟法第299 條第1 項前段，毒品危害防制
條例第10條第2 項，刑法第11條前段、第56條，判決如主文。
本案經檢察官鍾仁松到庭執行職務
中    華    民    國    95    年    3     月    20    日
                  刑事第二庭  審判長法  官  羅森德
                                    法  官  陳海寧
                                    法  官  陳松檀
以上正本證明與原本無異。
如不服本判決應於收受本判決送達後10日內向本院提出上訴書狀
，其未敘述上訴理由者，並得於提起上訴後10日內向本院補提理
由書狀（均須按他造當事人之人數附繕本）「切勿逕送上級法院
」
中    華    民    國    95    年    3     月    20    日
                                    書記官  魏慧夷
附錄本件判決引用之法條：
毒品危害防制條例第10條第2項
施用第二級毒品者，處3年以下有期徒刑。


司法院資訊處製作；財團法人民間司法改革基金會備份。
